# 收入确认

提问人：镰刀收割黑夜 时间：2011-01-12 16:20:53
某电信公司，出租线路，一次性收取 300 万，让承租方使用 15 年，会计上能不能每年确认收入300/15=20万，那么税法上能不能按照这个 20 万确认收入？

回答人：chenyiwei
所得税方面：国税函[2010]79号： 一、关于租金收入确认问题 根据《实施条例》第十九条的规定，企业提供固定资产、包装物或者其他有形资产的使用权取得的租金收入，应按交易合同或协议规定的承租人应付租金的日期确认收入的实现。其中，如果交易合同或协议中规定租赁期限跨年度，且租金提前一次性支付的，根据《实施条例》第九条规定的收入与费用配比原则，出租人可对上述已确认的收入，在租赁期内，分期均匀计入相关年度收入。 出租方如为在我国境内设有机构场所、且采取据实申报缴纳企业所得的非居民企业，也按本条规定执行。

提问人：tlt12321 时间：2011-12-28 14:50:14
A与B签订一劳务合同，合同期一年，签订合同后B预付A合同金额的20%，收到A的发票。提供的劳务每月结算一次，B付款=当月结算金额—预付款/12。A的账务处理，收到预付款后DR 银行存款 CR 预收账款，每月按照结算金额确认收入同时DR 预收账款 CR 应收账款，请问这样处理是否正确，预收款在合同到期后再结转是否可以。

回答人：chenyiwei
收入确认应按照准则规定的权责发生制和完工百分比法，不能按结算进度，否则就是收付实现制了。合同开始时的预收款在合同期间逐期转销为营业收入。